【裁判字號】    98,簡抗,4
【裁判日期】    980721
【裁判案由】    詐欺
【裁判全文】
臺灣高雄地方法院刑事裁定               98年度簡抗字第4號
抗  告  人
即  被  告  甲○○
上列抗告人因詐欺案件，不符本院高雄簡易庭民國98年4 月30日
97年度審簡字第1117號裁定，提起抗告，本院裁定如下：
    主  文
抗告駁回。
    理  由
一、抗告意旨略以：抗告人即被告甲○○前於民國97年2 月14日
    至高雄地方法院檢察署應訊，曾詢問檢察官是否可以出境前
    往大陸，且留有載有通訊地址及聯絡電話之名片1 張，告知
    日後文件請寄至該通訊地址，抗告人於出境後，於97年12月
    23日回台，才知遭法院判刑，因此提起抗告等語。
二、原裁定意旨則以：上訴人即被告甲○○因詐欺案件，經本院
    高雄簡易庭於97年7 月4 日以97年度審簡字第1117號簡易判
    決判處有期徒刑5 月，並依其戶籍地址即高雄市○○區○○
    路46號3 樓送達判決，惟因該址查無此人而退回，本院復依
    法為公示送達，而該公示送達公告已於97年8 月4 日揭示於
    高雄市鼓山區，並於97年9 月3 日發生送達效力，此有本院
    送達證書及高雄市鼓山區公所簡便復文表各1 紙在卷足憑，
    而上訴期間為10日，則上訴人之上訴期間業於97年9 月15日
    屆滿；惟上訴人遲至98年4 月24日始提出上訴，有上訴人上
    訴狀上之本院收狀戳章可查，是其上訴顯已逾上訴期間，揆
    諸首開規定，核屬違背法律上之程式，且屬無從補正，自應
    予駁回等語。
三、按上訴期間為10日，自送達判決後起算；被告、自訴人、告
    訴人或附帶民事訴訟當事人，有左列情形之一者，得為公示
    送達：(一)住、居所、事務所及所在地不明者。(二)掛號郵寄而
    不能達到者。(三)因住居於法權所不及之地，不能以其他方法
    送達者；公示送達應由書記官分別經法院或檢察長、首席檢
    察官或檢察官之許可，除將應送達之文書或其節本張貼於法
    院牌示處外，並應以其繕本登載報紙，或以其他適當方法通
    知或公告之；前項送達，自最後登載報紙或通知公告之日起
    ，經30日發生效力，刑事訴訟法第349 條前段、第59條、第
    60條分別定有明文。又原審法院認為上訴不合法律上之程式
    或法律上不應准許或其上訴權已經喪失者，應以裁定駁回之
    ，但其不合法律上之程式可補正者，應定期間先命補正，同
    法第362 條亦有明文。故上訴人若已逾10日之上訴不變期間
    而提起上訴，其上訴即不合於法律上之程式，原審法院自應
    以裁定駁回之。再者，對於簡易判決之上訴，依刑事訴訟法
    第455 條之1 第3 項規定，準用前揭上訴逾期而駁回之規定
    ，故對於簡易判決倘逾期提起上訴，原審法院即應以裁定駁
    回之。
四、經查，抗告人經臺灣高雄地方法院檢察署檢察官偵查終結，
    認其涉犯刑法第30條第1 項、第339 條第1 項之幫助詐欺取
    財罪嫌，而以97年度偵緝字第375 號聲請以簡易判決處刑，
    本院高雄簡易庭乃於97年7 月4 日以97年度審簡字第1117
    號刑事簡易判決，判處抗告人有期徒刑10月，減為有期徒刑
    5 月在案。其後，本院高雄簡易庭向抗告人當時之戶籍地，
    即「高雄市○○區○○路46號3 樓」送達前開判決，經付郵
    送達結果，遭以「無此人」理由退回，本院高雄簡易庭遂依
    法為公示送達，該公示送達公告已於97年8 月4 日揭示於高
    雄市鼓山區公所等情，有個人資料查詢結果、本院送達證書
    及送達公文封封面所蓋之「新感性美術特區管理室」戳章及
    「無此人」註記、本院97年7 月23日公示送達裁定、高雄市
    鼓山區公所97年8 月5 日高市鼓經字第6009號簡便復文表等
    件在卷可稽。至抗告人所執抗告理由，即曾向檢察官告知其
    將出境前往中國大陸，並留有載明通訊地址、聯絡電話之名
    片1 紙等情，經本院調取臺灣高雄地方法院檢察署97年度偵
    緝字第375 號案卷查閱結果，雖於97年2 月14日偵訊點名單
    及訊問筆錄之間，確實附有「北京台裕汽車電機工業製造有
    限公司、天津賢誠交通器材有限公司總務部經理陳俊吉」名
    片1 紙，惟經本院於98年7 月20日勘驗調取之抗告人97年2
    月14日偵訊錄影光碟結果，未有抗告人向檢察官陳報前開名
    片所載公司地址、聯絡電話為其於大陸之通訊地址、聯絡電
    話之陳述內容，亦無從得知該名片附於上揭偵查卷內之緣由
    等情，有本院98年7 月20日勘驗筆錄在卷可考，故抗告意旨
    前開所指，乃屬無據。綜上所述，原裁定以抗告人提起上訴
    已逾法定上訴期間，駁回上訴，乃屬適法有據，
    本件抗告為無理由，應予駁回。
五、據上論結，應依刑事訴訟法第412條，裁定如主文。
中    華    民    國    98    年    7     月    21    日
                  刑事第十六庭  審判長法  官  曾逸誠
                                      法  官  王靖茹
                                      法  官  陳思睿
以上正本證明與原本無異。
不得抗告。
中    華    民    國    98    年    7     月    21    日
                                      書記官  何慧娟


司法院資訊處製作；財團法人民間司法改革基金會備份。
